【裁判字號】    92,交聲,1181
【裁判日期】    921021
【裁判案由】    違反道路交通管理處罰條例聲明異議
【裁判全文】
臺灣臺北地方法院交通案件裁定                  九十二年度交聲字第一一八一號
    異議人即
    受處分人  甲○○
右列受處分人因違反道路交通管理處罰條例案件，對於台北市交通事件裁決所九十二
年九月二十三日所為之處分（原處分案號：北市裁三字第裁00－0000000號
），聲明異議，本院裁定如左：
    主  文
異議駁回。
    理  由
一、按行人穿越道不得臨時停車，禁止臨時停車處所不得停車，道路交通安全規則第
    一百十一條第一項第一款及第一百十二條第一項第一款分別定有明文。次按汽車
    駕駛人在禁止臨時停車處所停車者，處新台幣（下同）六百元以上一千二百元以
    下罰鍰，道路交通管理處罰條例第五十六條第一項第一款亦定有明文。
二、本件受處分人即異議人甲○○於民國九十二年七月十四日十時十五分，將其所有
    車號ＤＭ－三七五○號自用小客車，停放於臺北市○○○路之行人穿越道範圍內
    ，為臺北市停車管理處照相後逕行製單舉發「汽車於行人穿越道禁止臨時停車經
    拖吊」，受處分人於期限內向原處分機關台北市交通事件裁決所陳述不服舉發，
    經原處分機關函請舉發單位調查，仍認定受處分人有前開違規行為，乃於九十二
    年九月二十三日，依據道路交通管理處罰條例第五十六條第一項第一款之規定，
    就上開違規行為，從輕裁處受處分人罰鍰新台幣九百元。
三、受處分人甲○○，對遭舉發車輛為其所有並不爭執，惟其具狀異議意旨略以：系
    爭車輛雖停於行人穿越道附近，但該處並未畫有標線，故未壓及穿越道線，舉發
    照片為障眼法云云。經查：受處分人車輛停於交叉路口，該交叉路口畫有兩側枕
    木紋行人穿越道線，其中一側穿越道線因路面重新鋪設柏油而標示略嫌模糊，但
    依稀可見一情，有舉發照片及受處分人所拍照片在卷可按。參以「道路交通標誌
    標線號誌設置規則」第一百八十五條「枕木紋行人穿越道線，設於交叉路口，盡
    可能於最短距離啣接人行道，以利行人穿越」之規定，以及行人穿越道禁止停車
    乃保障行人穿越安全之立法本意，受處分人車輛輪胎雖未完全停於穿越道線上，
    但緊接穿越道線與人行道間，確有妨害行人停等與穿越路口之實，是其違規行徑
    ，至為明確，所辯無以採信。
四、綜上所述，受處分人確有在前揭時地將其所駕駛前開車號自用小客車，停放在禁
    止臨時停車之行人穿越道之違規行為，從而原處分機關依道路交通管理處罰條例
    第五十六條第一項第一款及違反道路交通管理事件統一裁罰基準表之規定，裁處
    受處分人罰鍰九百元，核無違誤，受處分人之異議為無理由，應予駁回。
據上論斷，應依道路交通案件處理辦法第十九條，裁定如主文。
中      華      民      國    九十二    年      十      月    二十一    日
                                    臺灣臺北地方法院交通法庭
                                        法  官    吳定亞
右正本證明與原本無異
如不服本裁定應於送達後五日內向本院提出抗告狀
                                        書記官    張漪蕙
中      華      民      國    九十二    年      十      月    二十一    日


司法院資訊處製作；財團法人民間司法改革基金會備份。
